臺灣高等法院臺南分院刑事判決　　　　　　九十一年度上易字第一五號　Ａ
　　　上　訴　人
　　　即　被　告　甲　○　○
　　　選任辯護人　何　建　宏
右上訴人因傷害案件，不服臺灣臺南地方法院九十年度易字第一七四二號中華民國九
十年九月二十五日第一審判決（起訴案號：臺灣臺南地方法院檢察署九十年度偵字第
七五九九號），提起上訴，本院判決如左：
      主      文
上訴駁回。
      事      實
一、甲○○曾於民國（下同）八十四年間，因犯偽造文書等罪，經台灣高雄地方法院
    於八十九年七月十七日判處有期徒刑七月確定，並於九十年二月二十一日執行完
    畢。仍不知悔改，緣甲○○於九十年四月二十四日六時許，與乙○○至台南市○
    ○路○段三五二號「黃金海岸ＫＴＶ」二一０號包廂唱歌、喝酒，至同日七時三
    十分許，甲○○向乙○○提出交往之要求，但為乙○○所拒，甲○○竟惱羞成怒
    ，基於傷害之犯意，迨乙○○自廁所出來，將乙○○推入廁所內，對其拳打腳踢
    ，並抓其頭髮撞牆，再抓其頭髮並將其頭壓至蹲式馬桶沖水，接續又以手掐住其
    頸部，並將其頭部推向鏡面，致乙○○因而受有後頭皮血腫（三×三公分）、右
    手中指指頭瘀血（二×○．三公分）、左手肘後側三處瘀血（○．五×○．五公
    分、○．五×○．五公分、二×二公分）、右手肘後側二處瘀血（一×一公分、
    ○．五×○．五公分）、右膝瘀血（二×三公分）、左膝三處瘀血（○．三×○
    ．三公分、○．五×○．五公分、六×○．五公分）、左大腿外側二處瘀血（六
    ×三公分、四×三公分）及腦震盪等之傷害。後經乙○○奮力掙脫，始逃離現場
    。
二、案經乙○○訴由台南市警察局第五分局移送台灣台南地方法院檢察署檢察官偵查
    起訴。
      理      由
一、上訴人即被告甲○○雖不否認有於右揭時地與告訴人乙○○一同前去唱歌、喝酒
    及告訴人離開時確受有前揭傷害等事實，但否認其有傷害之犯行，辯稱：我原本
    即有一位論及婚嫁之女友，自不可能對告訴人提出交往要求，當日凌晨還是告訴
    人主動邀我外出吃宵夜，接著前往其任職之大觀園ＫＴＶ唱歌，之後再轉往隔壁
    之黃金海岸ＫＴＶ唱歌，而在黃金海岸ＫＴＶ唱歌時，告訴人向我訴說她已無上
    班，經濟狀況不好，遂伸手要向我拿錢，我則認當日我已為雙方消費花了不少錢
    ，不願給她，就推她一下，告訴人就自己跌倒，因而受傷云云。
二、經查，前揭犯罪事實，已據告訴人乙○○於警訊、檢察官偵訊、原審及本院審理
    時指訴甚詳，且告訴人確受有如事實欄所示傷害情節，亦有行政院衛生署台南醫
    院驗傷證明書、溫聯合診所診斷證明書各一紙附卷可稽。又依前開證明書觀之，
    告訴人乙○○所受之傷害係後頭皮血腫、右手中指指尖瘀血、左手肘後側瘀血、
    右手肘後側瘀血、左、右膝瘀血、左大腿外側瘀血等多處傷害，有撞牆、被毆時
    所受之傷及掙扎時碰到廁所內物品所致，與告訴人描述其受傷之情相符。另被告
    亦稱於包廂內僅有其二人，因既非告訴人自行滑倒，又無他人為之，故必係告訴
    人指稱之被告所為。是被告所辯，顯係事後卸責之詞，不足採信。綜此，本件事
    證明確，被告之犯行，應可認定。
三、核被告甲○○所為，係犯刑法第二百七十七條第一項之普通傷害罪。又被告曾於
    八十四年間，因偽造文書等罪，經台灣高雄地方法院判處有期徒刑七月確定，甫
    於九十年二月二十一日執行完畢之事實，有台灣台南地方法院檢察署被告之刑案
    資料查註紀錄表、台灣高等法院被告全國前案記錄表各一份在卷可考，其於五年
    內再犯本件有期徒刑以上之罪，為累犯，應依法加重其刑。原審依刑法第二百七
    十七條第一項、第四十七條，罰金罰鍰提高標準條例第一條前段，並審酌被告素
    行不佳，且前案甫執行完竣即再犯本案，併其本案之犯罪動機、目的、對被害人
    朝頭臉部及四肢等部份施暴，顯見其傷害手段殘暴、加以前開傷害手段復對被害
    人之身體及精神上造成相當之損害，及被告犯後態度不佳，公訴人復請求從重量
    刑等等一切情狀，量處被告有期徒刑一年，認事用法及量刑均無不當。被告上訴
    意旨仍執陳詞否認其有前揭傷害犯行並以原審量刑太重等由指原判決不當，為無
    理由，應予駁回。
據上論結，應依刑事訴訟法第三百六十八條，判決如主文。
本案經檢察官洪泰文到庭執行職務。
中    華    民    國      九十一      年      一      月      二十四    日
                                  臺灣高等法院臺南分院刑事第五庭
                                      審判長法官  鄭    文    肅
                                            法官  陳    珍    如
                                            法官  黃    三    哲
右正本證明與原本無異。
不得上訴。
                                      法院書記官  陳    淑    貞
中    華    民    國      九十一      年      一      月      二十五    日
附錄本案論罪科刑適用之法條：
刑法第二百七十七條第一項：
傷害人之身體或健康者，處三年以下有期徒刑、拘役或一仟元以下罰金。
